【裁判字號】    90,簡上,45
【裁判日期】    901017
【裁判案由】    違反著作權法
【裁判全文】
臺灣嘉義地方法院刑事判決                            九十年度簡上字第四五號
    上  訴  人  丙○○
右上訴人因違反著作權法案件，不服本院簡易庭九十年度簡字第五○七號，中華民國
九十年六月十一日第一審判決（聲請簡易判決處刑案號：臺灣嘉義地方法院檢察署九
十年度偵字第一八一九號）提起上訴及臺灣臺中地方法院檢察署函送併案審理（九十
年度偵字第一五三三二號），本院管轄第二審之合議庭判決如左：
    主  文
原判決撤銷。
丙○○連續以明知為侵害著作權之物，意圖營利而交付之方法，侵害他人之著作權，
處有期徒刑陸月，併科罰金新臺幣陸萬元，有期徒刑如易科罰金、罰金如易服勞役，
均以新臺幣玖佰元（即銀元佰元）折算壹日。扣案如附表一、二所示之ＣＤ雷射唱
片，均沒收。
    事  實
一、丙○○明知如附表一所示之「劉若英，成全」及如附表二所示之「五月天，人生
    海海」等音樂光碟片（專輯名稱、被侵害歌曲名稱、著作權人及數量均詳如附表
    所示），分別係如附表一、二所示之滾石國際音樂股份有限公司、華納國際音樂
    股份有限公司、上華國際企業股份有限公司、福茂唱片音樂股份有限公司、科藝
    百代股份有限公司、新力哥倫比亞音樂股份有限公司、博德曼股份有限公司、豐
    華唱片股份有限公司、環球國際唱片股份有限公司、魔岩唱片股份有限公司、艾
    迴股份有限公司、宇宙國際音樂股份有限公司等十二家公司享有著作權之音樂著
    作，非分別經前揭擁有著作權公司之同意或授權，不得意圖營利而交付；竟出於
    侵害前開公司著作權之故意，並基於意圖營利之概括犯意，先於民國九十年三月
    一日起，在嘉義縣太保市○○路夜市攤位，向姓名年籍不詳綽號「阿榮」之成年
    男子，分別以每片新台幣（下同）六十五元之代價，購入如附表一侵害前揭著作
    權之盜版音樂光碟片，並隨即在上址以每片音樂光碟一百元之價格，連續販售交
    付予不特定之顧客。嗣於同月三日晚上八時許，在上址攤位為警當場查獲，並扣
    得其所有如附表一所示之盜版音樂光碟片共四百零四片。復於九十年六月間某日
    起，向姓名年籍不詳綽號「阿良」之成年男子，以每片六十五元之代價，購入如
    附表二侵害前揭著作權之盜版音樂光碟片欲轉售圖利，而於同年八月二十四日上
    午十時三十八分許，於國道一號高速公路后里收費站北向處為警當場查獲，並扣
    得其所有如附表二所示之盜版音樂光碟片共八百九十一片。
二、案經如附表一所示之滾石國際音樂股份有限公司等公司訴由嘉義縣警察局報請臺
    灣嘉義地方法院檢察署檢察官偵查聲請以簡易判決處刑，暨如附表二所示之滾石
    國際音樂股份有限公司等公司訴由內政部警政署國道公路警察局移送臺灣臺中地
    方法院檢察署函送併案審理。
    理  由
一、訊據上訴人即被告丙○○對於右揭時、地販售該等侵害著作權之音樂光碟片之事
    實均坦承不諱，核與告訴代理人甲○○、張昌政、乙○○分別於警訊、偵查中指
    訴情節相符，並有如附表一所示之盜版音樂光碟片四百零四片及如附表二所示之
    盜版音樂光碟片八百九十一片扣案足憑，復有被侵害音樂著作及權利相關證件清
    冊暨如附表一、二所示公司發行之音樂光碟片及錄音帶封面等件附於偵查卷可按
    。本件事證明確，被告犯行堪予認定，應予依法論科。
二、被告丙○○明知前開扣案音樂光碟片為侵害著作權之物，仍意圖營利而交付予不
    特定之人，核其所為係違反著作權法第九十三條第三款、第八十七條第二款之以
    明知為侵害著作權之物而意圖營利而交付之方法侵害他人之著作權罪。又被告明
    知為侵害著作權之物意圖散布而陳列或持有之低度行為，為意圖營利而交付之高
    度行為所吸收，不另論罪。被告一交付行為，同時侵害滾石公司等數著作權人之
    法益，為想像競合犯，應依法從一情節較重者處斷。又被告先後多次犯行，時間
    緊接，觸犯構成犯罪要件相同之罪名，顯係基於概括犯意為之，應依刑法第五十
    六條連續犯之規定論以一罪，並加重其刑。公訴人雖未起訴如事實欄所載之被告
    侵害如附表二所示著作權人之著作權罪（即自九十年六月間某日起至同年八月二
    十四日之連續犯行），惟該部分與業經起訴有罪部分有連續犯之裁判上一罪關係
    ，本院自得一併審理，附此敘明。
三、原審就被告予以論罪科刑固非無見。惟查被告自九十年六月間某日起至同年八月
    二十四日又再操同一販售盜版音樂光碟片部分，為檢察官聲請併案審理，原審未
    及審判，即有未洽；被告上訴意旨，徒以原審量刑過重，任意指摘原判決不當云
    云，雖無理由，然原審判決既有可議，則屬無可維持，自應由本院合議庭予以撤
    銷改判。又原審就被告第一次為警查獲上開犯罪事實，依法科以有期徒刑五月，
    併科罰金新台幣六萬元，檢察官於本院審理中再就九十年六月間某日起至同年八
    月二十四日再被查獲之事實，聲請併辦，本院全予併為審理，則實質上其犯罪事
    實，已較原審認定者擴大，原審適用著作權罪之法條刑罰，實質上即難謂當，依
    刑事訴訟法第三百七十條但書，本院自得諭知較重於原審判決之刑（參最高法院
    八十二年第七次刑事庭會議決議及八十四年臺灣高等法院法律座談會刑事類第六
    十號決議意旨）。爰審酌被告之品性、犯罪之動機、目的、手段、所生之危害及
    犯罪後之態度等一切情狀，量處如主文第二項所示之刑，併諭知易科罰金、易服
    勞役之折算標準，以示懲儆。扣案如附表一所示之盜版音樂光碟片四百零四片及
    如附表二所示之盜版音樂光碟片八百九十一片，均為被告所有，且係其供犯罪所
    用之物，併依法宣告沒收之。
據上論斷，應依刑事訴訟法第四百五十五條之一第一項、第三項、第三百六十九條第
一項前段、第三百六十四條、第二百九十九條第一項前段，著作權法第九十三條第三
款、第八十七條第二款，刑法第十一條前段、第五十六條、第五十五條、第四十一條
第一項前段、第四十二條第二項、第三十八條第一項第二款，罰金罰鍰提高標準條例
第二條，現行法規所定貨幣單位折算新台幣條例第二條，判決如主文。
本案經檢察官柯月美到庭執行職務。
中      華      民      國    九十      年      十      月     十七     日
                                臺灣嘉義地方法院刑事第一庭
                                審判長  法  官  陳  珍  如
                                        法  官  張  道  周
                                        法  官  黃  仁  勇
右正本證明與原本無異。
本件不得上訴。
中      華      民      國    九十      年      十      月     十九     日
                                        書記官  呂  權  芳
附錄本案論罪科刑法條全文：
著作權法第八十七條：
有下列情形之一者，除本法另有規定外，視為侵害著作權或製版權︰
一、以侵害著作人名譽之方法利用其著作者。
二、明知為侵害著作權或製版權之物而散布或意圖散布而陳列或持有或意圖營利而交
    付者。
三、輸入未經著作財產權人或製版權人授權重製之重製物或製版物者。
四、未經著作財產權人同意而輸入著作原件或其重製物者。
五、明知係侵害電腦程式著作財產權之重製物而仍作為直接營利之使用者。
著作權法第九十三條：
有下列情形之一者，處二年以下有期徒刑，得併科新台幣十萬元以下罰金︰
一、侵害第十五條至第十七條規定之著作人格權者。
二、違反第七十條規定者。
三、以第八十七條各款方法之一侵害他人之著作權者。


司法院資訊處製作；財團法人民間司法改革基金會備份。
